【裁判字號】    89,易,466
【裁判日期】    890322
【裁判案由】    贓物
【裁判全文】
臺灣臺中地方法院刑事判決                          八十九年度易字第四六六號
    公  訴  人  臺灣臺中地方法院檢察署檢察官
    被      告  丙○○
右列被告因贓物案件，經檢察官聲請簡易判決處刑（八十八年度偵字第二一九六八號
），本院改依通常程序審理並判決如左：
    主  文
丙○○收受贓物，處拘役肆拾日，如易科罰金，以參佰元折算壹日。
    事  實
一、丙○○於民國（下同）八十八年十月二十六日下午八時三十分左右，在台中市○
    ○路後火車站附近，明知年籍姓名不詳綽號「小董」之成年男子所交付之車牌號
    碼ＳＮＴ─九０三號輕型機車，係屬來路不明之贓車（該車係乙○○所有，於八
    十八年十月二十六日上午三時左右，在台中市○○路與三民路交岔路口遭竊），
    竟仍予收受騎用，嗣於八十八年十月二十六日下午十一時左右，丙○○騎乘上開
    贓車後載該綽號「小董」之男子，途經台中市○○路與民族路交岔路口時，為警
    臨檢查獲。
二、案經台中市警察局第一分局報由臺灣臺中地方法院檢察署檢察官偵查聲請簡易判
    決處刑，本院改依通常程序審理。
    理  由
一、訊據被告丙○○對於其於右揭時地騎乘上開綽號「小董」之男子所交付之車牌號
    碼ＳＮＴ─九０三號輕型機車遭警查獲之事實，固均坦承不諱，惟矢口否認有何
    贓物犯行，並辯稱：伊不知道該車是贓車云云。惟查：右開車牌號碼ＳＮＴ─九
    ０三號輕型機車，係被害人乙○○所有，於八十八年十月二十六日上午三時左右
    ，在台中市○○路與三民路交岔路口遭竊等情，業據被害人乙○○於警訊中陳述
    明確，復有贓物認領保管收據一件、照片三張、車輛車牌失竊作業─查獲車輛認
    可資料一件及車籍作業系統─查詢認可資料一件在卷可資佐證，足見該車牌號碼
    ＳＮＴ─九０三號之輕型機車，確係贓車無誤。被告雖以前詞置辯，然被告於遭
    警臨檢，於員警表明身分時，被告得知係員警臨檢時，隨即棄車逃逸等情，業據
    證人即查獲之台中市警察局第一分局員警甲○○到庭證述明確（見本院八十九年
    二月十八日訊問筆錄），苟被告非明知其所騎乘之機車係屬贓車，何有於發現員
    警攔檢，即棄車逃逸之理？其上開所辯，顯係事後卸責之詞，尚無足採。本件事
    證明確，被告之右揭犯行，已足以證明。
二、核被告所為，係犯刑法三百四十九條第一項之收受贓物罪。爰審酌被告犯罪之動
    機、目的、手段、收受贓物對被害人追償更加造成困難、收受之期間不長及其犯
    罪後態度等一切情狀，量處如主文所示之刑，並諭知易科罰金之折算標準。
據上論斷，應依刑事訴訟法第四百五十二條、第二百九十九條第一項前段，刑法第三
百四十九條第一項、第四十一條，罰金罰鍰高標準條例第一條前段、第二條，判決如
主文。
中    華    民    國      八十九      年      三      月     二十二     日
                                        法  官    李  國  增
右正本證明與原本無異。
如不服本判決，應於送達後十日內向本院提出上訴狀（須附繕本），上訴於台灣高等
法院台中分院。
                                        書記官
中    華    民    國      八十九      年      三      月     二十二     日
附錄法條：
刑法第三百四十九條第一項：收受贓物者，處三年以下有期徒刑、拘役或五百元以下
                          罰金。


司法院資訊處製作；財團法人民間司法改革基金會備份。
